【裁判字號】    95,易,642
【裁判日期】    951229
【裁判案由】    竊盜等
【裁判全文】
臺灣嘉義地方法院刑事判決               95年度易字第642號
公  訴  人  臺灣嘉義地方法院檢察署檢察官
被      告  乙○○
                    （另案於臺灣嘉義監獄鹿草分監執行中）
上列被告因竊盜等案件，經檢察官提起公訴（九十五年度偵字第
七九０八號、第七九０九號），本院合議庭裁定由受命法官以簡
式程序進行審理，判決如下：
    主  文
乙○○行使偽造特許證，足以生損害於公眾及他人，累犯，處有
期徒刑柒月。又攜帶兇器竊盜，累犯，處有期徒刑拾月；扣案鐵
條拾伍支、鐵剪刀貳支，均沒收。應執行有期徒刑壹年肆月，扣
案鐵條拾伍支、鐵剪刀貳支，均沒收。
    事  實
一、乙○○前於民國九十一年間因脫逃、竊盜及施用毒品案件，
    經本院分別判處有期徒刑三月、有期徒刑三月及有期徒刑七
    月確定，後經定應執行刑為有期徒刑一年，甫於九十三年五
    月三十一日縮刑期滿執行完畢。詎仍不知悔改，因缺錢花用
    起意行竊，為避免其所駕駛車輛之車牌號碼遭人辨識而為警
    循線查緝，竟基於行使偽造特許證之犯意，於九十五年八月
    十五日中午一時至二時許，在臺南縣鹽水鎮義竹橋旁堤防邊
    ，以黑色簽字筆在白色膠布上書寫「D3 -5717」之車牌號碼
    字樣，再貼上其所有車牌號碼DM -3715號自用小客車所懸掛
    之前後車牌，而偽造二面汽車車牌，完成後即駕駛該已裝貼
    上開偽造車牌之自用小客車上路行駛而行使，足以生損害於
    車牌號碼D3 -5717號自用小客車車主及監理機關對於車籍資
    料管理之正確性。後於同日下午三時許，駕駛上開自用小客
    車前往臺南縣鹽水鎮後宅里七十之一號前產業道路，遂意圖
    為自己不法之所有，基於攜帶兇器竊盜之犯意，持其所有客
    觀上足以作為兇器使用之鐵條十五支（最長三十三公分、最
    短二十四公分）及鐵剪刀二支（一支三十六公分、一支五十
    一公分，係將鐵剪刀握把部分自行焊接鐵管延長而成，全部
    為金屬材質，質地堅硬），先以鐵條插入電線桿攀爬而上，
    再持上開二支鐵剪刀剪斷臺灣電力股份有限公司（下稱臺電
    公司）所有、由甲○○管理之電纜線即祼硬銅線一百二十一
    點三公尺及PVC風雨線二百二十四點一公尺（價值共計新臺
    幣七千三百十六元）而竊取得手，並將所竊得之上開電纜線
    藏置於其所駕駛之自用小客車後車箱內。嗣於同日下午六時
    十五分許，為警查獲，並扣得乙○○所有之鐵條十五支及鐵
    剪刀二支與上揭竊得之電纜線，始知上情。
二、案經臺南縣警察局新營分局報請臺灣臺南地方法院檢察署檢
    察官呈請臺灣高等法院臺南分院檢察署檢察長令轉臺灣嘉義
    地方法院檢察署檢察官偵查起訴。
    理  由
一、訊據被告乙○○對於上開事實均坦承不諱（見本院卷第20頁
    、第28頁、第32頁、第33頁），核與證人即臺電公司員工甲
    ○○及證人陳啟成警詢時之證詞相符，並有贓物認領保管單
    、扣押書、警員翁仲南職務報告書各乙份、車籍作業系統─
    查詢認可資料二紙、查獲現場照片十二張附卷可稽，復有鐵
    條十五支及鐵剪刀二支扣案可佐，均足資擔保被告於本院審
    理時所為之上開任意性自白確與事實相符，而堪以採信。此
    外，被告所攜帶前往如事實欄所示時地行竊所用之鐵條十五
    支，最長為三十三公分、最短為二十四公分；鐵剪刀二支，
    一支為三十六公分、一支為五十一公分，係將鐵剪刀握把部
    分自行焊接鐵管延長而成，全部為金屬材質，質地堅硬等情
    ，此據本院勘驗無訛（見本院卷第30頁），而上開鐵條及鐵
    剪刀既為金屬材質，且均屬質地堅硬之物，其中鐵剪刀更得
    用以剪斷電纜線，若持以攻擊人身，自足成傷，其均屬兇器
    無疑。故本件事證明確，被告上開犯行至堪認定，應依法論
    科。
二、按汽車牌照為公路監理機關所發給，依道路交通安全規則之
    規定，汽車牌照為行車之許可憑證，自屬於刑法第二百十二
    條所列特許證之一種，最高法院六十三年臺上字第一五五０
    號判例可資參照。本件被告偽造汽車牌照，並懸掛駕駛而行
    使之行為，係犯刑法第二百十六條、第二百十二條行使偽造
    特種文書罪；至其偽造特種文書之低度行為，已為其進而行
    使之高度行為所吸收，不復另論。次按刑法第三百二十一條
    第一項第三款攜帶兇器竊盜罪，係以行為人攜帶兇器竊盜為
    加重條件，此所謂兇器，其種類並無限制，凡客觀上足對人
    之生命、身體、安全構成威脅，具有危險性之兇器均屬之，
    且只須行竊時攜帶此種具有危險性之兇器為已足，並不以攜
    帶之初有行兇之意圖為必要，此觀最高法院七十九年度臺上
    字第五二五三號判例意旨闡述甚明。故被告上開竊取電纜線
    部分所為，係犯刑法三百二十一條第一項第三款之加重竊盜
    罪。又被告前於九十一年間因脫逃、竊盜及施用毒品案件，
    經本院分別判處有期徒刑三月、有期徒刑三月及有期徒刑七
    月確定，後經定應執行刑為有期徒刑一年，甫於九十三年五
    月三十一日縮刑期滿執行完畢等情，有被告之臺灣高等法院
    被告全國前案紀錄表乙份附卷可佐，其係受有期徒刑之執行
    完畢後，五年以內「故意」再犯本件有期徒刑以上之罪，應
    依刑法第四十七條第一項規定，論以累犯，並均加重其刑。
    而被告所犯上開二罪，罪名互異，犯意各別，應分論併罰。
    爰審酌被告國中畢業之智識程度，前有竊盜、脫逃、違反毒
    品危害防制條例前科之素行、為規避警方查緝而偽造車牌之
    犯罪動機、攜帶兇器行竊之犯罪手段、所竊得之財物價值、
    被害人所受損害程度，以及被告犯罪後坦承犯行之態度等一
    切情狀，分別量處如主文所示之刑，並定其應執行刑，以資
    懲儆。末按扣案之鐵條十五支、鐵剪刀二支，均為被告所有
    ，且為供本件犯罪所用之物，業經被告供明在卷，均依刑法
    第三十八條第一項第二款之規定，併予宣告沒收。
據上論斷，應依刑事訴訟法第二百七十三條之一第一項、第二百
九十九條第一項前段，刑法第二百十六條、第二百十二條、第三
百二十一條第一項第三款、第五十一條第五款、第四十七條第一
項、第三十八條第一項第二款，刑法施行法第一條之一第一項、
第二項前段，判決如主文。
本案經檢察官鄭葆琳到庭執行職務。
中    華    民    國    95    年    12    月    29  日
                  刑事第一庭    法  官  曾宏揚
上列正本證明與原本無異。
如不服本判決，應於判決送達後10日內向本院提出上訴狀（應附
繕本）。告訴人或被害人如對於本判決不服者，應具備理由請求
檢察官上訴，其上訴期間之計算係以檢察官收受判決正本之日期
為準。
中    華    民    國    95    年    12    月    29  日
                                書記官  陳慶昀
附錄論罪科刑法條：
中華民國刑法第212條
（偽造變造特種文書罪）
偽造、變造護照、旅券、免許證、特許證及關於品行、能力服務
或其他相類之證書、介紹書，足以生損害於公眾或他人者，處1
年以下有期徒刑、拘役或3百元以下罰金。
中華民國刑法第216條
（行使偽造變造或登載不實之文書罪）
行使第210條至第215條之文書者，依偽造、變造文書或登載不實
事項或使登載不實事項之規定處斷。
中華民國刑法第321條
（加重竊盜罪）
犯竊盜罪而有左列情形之一者，處6月以上、5年以下有期徒刑：
一  於夜間侵入住宅或有人居住之建築物、船艦或隱匿其內而犯
    之者。
二  毀越門扇、牆垣或其他安全設備而犯之者。
三  攜帶兇器而犯之者。
四  結夥三人以上而犯之者。
五  乘火災、水災或其他災害之際而犯之者。
六  在車站或埠頭而犯之者。
前項之未遂犯罰之。


司法院資訊處製作；財團法人民間司法改革基金會備份。
